臺灣桃園地方法院刑事判決　
110年度金訴字第126號
公  訴  人  臺灣桃園地方檢察署檢察官 
被      告  葉旻憲




上列被告因詐欺等案件，經檢察官提起公訴（109年度少連偵字
第329號），本院判決如下：
    主  文
戊○○犯洗錢防制法第十四條第一項之洗錢罪，處有期徒刑肆月，
併科罰金新臺幣參萬元，罰金如易服勞役，以新臺幣壹仟元折算
壹日。
未扣案犯罪所得新臺幣伍萬元沒收，於全部或一部不能沒收或不
宜執行沒收時，追徵其價額。
    犯罪事實
戊○○（被訴加重詐欺取財等罪，詳下述不另為無罪及免訴諭知）
明知己○○（所涉加重詐欺取財罪，本院通緝中）所交付款項為己○○等人向甲○○所詐得金飾變賣後之犯罪所得，竟基於收受他人詐
欺取財犯罪所得之洗錢故意，於民國108年11月14日晚間某時許
，在桃園市○○區○○街00號，收受己○○所交付之現金新臺幣（下同
）5萬元。
    理  由
壹、證據能力部分：
    本判決所引用為判斷基礎之下列證據，關於傳聞供述證據，
    檢察官、被告戊○○於審判程序中均同意作為證據使用（本院
    卷㈡48頁），本院審酌該等證據作成時情況，並無違法或不
    當取證，亦無顯不可信，而認為適當，均有證據能力；非供
    述證據，均依法定程序取得，經合法調查程序，與待證事實
    間復具相當關聯性，無不得為證據情形，依同法第158條之4
    規定反面解釋，亦具證據能力。
貳、實體部分：
一、訊據被告矢口否認上開犯行，辯稱：我有從己○○分到3萬元
    ，但這是向己○○借錢，且我拿錢的時候不知道這是被害人的
    錢等語。經查：
　㈠真實姓名年籍不詳微信暱稱「9527」、「海濱」所屬詐欺集
    團成員於108年11月10日上午10時許，於電話中自稱刑事局
    二科之科長，向告訴人甲○○佯稱因遭臺灣臺北地方檢察署檢
    察官境管，需依指示交付提款卡、金飾供檢察官擔保云云，
    致告訴人陷於錯誤，依指示於108年11月14日下午3時許，在
    新北市瑞芳區岳王路告訴人住處外，將價值15萬元之金飾2
    台兩交予依「9527」、「海濱」指示到場之己○○，黃○廷則
    在上開告訴人住處附近巷口把風等候等事實，業據證人丙○○
    、己○○、黃○廷、告訴人於警詢、偵訊及本院審理時證述明
    確（基檢偵卷17-29、91-105、151-158、273-280頁，乙○偵
    卷75-80頁，乙○偵卷94-98頁，本院卷㈡84-87頁），並有監
    視器畫面截圖在卷可稽（基檢偵卷37-41頁），此部分事實
    ，堪以認定
　㈡關於被告明知而仍與己○○及丙○○朋分告訴人遭詐欺交付金飾
    所變賣之款項15萬元，並自己○○處得款5萬元部分：
　⒈證人黃○廷於警詢中證稱：告訴人交付的金飾由己○○帶走變賣
    ，分給丙○○、戊○○及己○○等3人平分等語。於偵訊中具結證
    稱：我上開警詢所述實在，我在車上有看到己○○把帶袋子內
    東西全部拿出來，還數錢，我當時看到金子不在袋子內，我
    下車要將袋子交給對方前有稍微喵一下袋子，裡面沒有黃金
    ，只有提款卡跟錢，後來回去福德街78號他們有拿一堆現金
    ，我聽到己○○、丙○○、戊○○有講到黃金的錢，我聽到金子兩
    個字，他們叫我上去洗澡，我是猜黃金變賣的錢應該是他們
    分掉了。於本院審理時具結證稱：我們當時領到的錢應該是
    有分給戊○○等語（基檢偵卷95、277頁，本院卷㈡85頁）。
　⒉證人丙○○於警詢中證稱：告訴人的金飾經己○○變賣後，由我
    、戊○○及己○○朋分花用殆盡等語。復於偵訊中證稱：我坐在
    福德街的客廳，戊○○、己○○、黃○廷回時，我看到戊○○手上
    有一條金項鍊，我忘記是誰叫黃○廷上去洗澡，有人叫他上
    去洗澡是事實，之後戊○○就跟己○○說他欠人家錢，叫己○○幫
    忙想辦法，之後戊○○、己○○就出去，過了半個小時至1個小
    時後回來，回來之後我看到戊○○手上有拿一筆錢，看起來有
    5萬元，之後他們就出去講話，因為丁○○是我介紹給戊○○當
    車手的，如果黃○廷有賺到錢，我都可以分紅，己○○原本欠
    我4000元，他變賣黃金的錢後，總共交給我6000元（改稱50
    00多元）。瑞芳騙到的錢我記得戊○○有拿到幾萬元匯給他的
    債主等語（基檢偵卷14、277-278頁）。
　⒊證人己○○於偵訊時證述：當時是戊○○把一條男生項鍊交給我
    ，給我去賣，賣了10幾萬，賣了10幾萬我全部交給戊○○，當
    時戊○○還欠我錢，他就拿了2萬元給我，說先還你。瑞芳騙
    到的錢，戊○○有分紅等語（基檢偵卷278-279、325頁）。
　⒋告訴人於警詢中證稱：金飾2兩市值15萬元等語（基檢偵卷15
    6頁）。
　⒌觀之上開證人黃○廷、丙○○及己○○證述內容，關於被告確有與
    己○○、丙○○等人談論告訴人遭詐欺所交付之金飾，且該金飾
    經變賣後係由被告、丙○○、己○○等3人朋分完畢等節，證述
    內容大致相符，果非上開證人親歷此情，實無法憑空編造所
    謂變賣金飾之過程、細節，且證人黃○廷歷次證述情節一致
    ，又其前開於偵查及本院審理中所為證述復均經依法具結，
    自有相當可信性，況被告戊○○於警詢、偵訊及本院審理時也
    坦承：當時有從己○○處取得款項等語（基檢偵卷59、314頁
    ，本院卷㈡92頁），再參以告訴人於警詢中證稱：金飾2兩市
    值15萬元等語，則被告「明知」告訴人遭詐欺而交付金飾2
    台兩，仍與己○○及丙○○等3人共同朋分告訴人遭詐欺交付之
    金飾所變賣之款項15萬元，並自己○○處得款5萬元（計算式
    ：15萬元÷3＝5萬元），應可認定。
　⒍雖被告辯稱所分得款項3萬元係己○○出借款項，且不知這是告
    訴人的錢等語，然被告前於警詢時供稱：己○○有分給我3萬
    元，我不知這是什麼錢，己○○也沒有告訴我這是什麼錢等語
    （基檢偵卷59頁），被告完全未提及有向己○○借款乙事，且
    證人己○○上開證述內容均未提及當時有借錢給被告等語，故
    被告上開辯稱收取款項係借款等語，無法採信。又被告係與
    己○○、丙○○3人共同朋分告訴人交付之價值15萬元金飾，已
    認定如前，且證人丙○○於偵訊中證稱：之後戊○○、己○○就出
    去，過了半個小時至1個小時後回來，回來之後我看到戊○○
    手上有拿一筆錢，看起來有5萬元等語，也與被告3人朋分變
    賣金飾款項每人可得5萬元相符（計算式：15萬元÷3＝5萬元
    ），故被告辯稱自己○○收受款項為3萬元等語，無從採信。
    另上開證人證述內容均有敘及被告與己○○、丙○○等人曾談及
    金飾等語，甚至證人丙○○更證述被告曾手拿金飾等語，則被
    告辯稱不知所收受款項為告訴人遭詐欺交付金飾變賣後款項
    等語，無法採信。
　⒎雖證人己○○於偵訊時證述：當時戊○○把一條男生項鍊交給去
    賣等語；證人丙○○於偵訊時證述：戊○○賣的金項鍊是男用，
    與被害人被騙女用金飾不同，所以金飾部分與戊○○不同等語
    ，均為對被告有利之證述。然上開證述均與被告戊○○於偵訊
    時供稱：我當時沒有拿男用項鍊回福德街78號等語（基檢偵
    卷314頁）有所不符，也與證人丙○○前於警詢時證述：告訴
    人的金飾經己○○變賣後，由我、戊○○及己○○朋分花用殆盡等
    語不符，且卷內也查無證據可認告訴人受騙交付金飾當天另
    有其他被害人受騙交付「男用金飾」予被告等人之事實，則
    證人己○○、丙○○上開證述關於當天所變賣的是男用金飾，並
    非告訴人的金飾等語，與卷內事證不符，應為事後掩飾被告
    之詞，自無法以此為被告有利之認定。
　㈢綜上，本案被告上開洗錢犯行，事證明確，應依法論科。
二、論罪科刑：
  ㈠「本法所稱洗錢，指下列行為：一、意圖掩飾或隱匿特定犯
    罪所得來源，或使他人逃避刑事追訴，而移轉或變更特定犯
    罪所得。二、掩飾或隱匿特定犯罪所得之本質、來源、去向
    、所在、所有權、處分權或其他權益者。三、收受、持有或
    使用他人之特定犯罪所得。」洗錢防制法第2條定有明文。
    上開第2條第3款之修正理由謂：維也納公約第3條第1項第c
    款規定洗錢態樣行為另包含「取得、占有或使用」重大犯罪
    之犯罪所得（The acquisition,possessionor use of prop
    erty），爰修正原第2款規定，並移列至第3款，增訂持有、
    使用之洗錢態樣，例如：（一）知悉收受之財物為他人特定
    犯罪所得，為取得交易之獲利，仍收受該特定犯罪所得；（
    二）專業人士（如律師或會計師）明知或可得而知收受之財
    物為客戶特定犯罪所得，仍收受之。爰參酌英國犯罪收益法
    案第7章有關洗錢犯罪釋例，縱使是公開市場上合理價格交
    易，亦不影響洗錢行為之成立，判斷重點仍在於主觀上是否
    明知或可得而知所收受、持有或使用之標的為特定犯罪之所
    得。是以，若律師明知或可得而知款項為犯罪所得，而仍收
    受作為辯護報酬，仍可構成洗錢防制法第2條第3款之洗錢犯
    行。此因洗錢防制法第2條第3款性質上是隔絕型構成要件，
    其規範目的在於孤立、隔絕先前從事特定犯罪的行為人之不
    法來源財產，使其因為財產標的無法流通、使用，而降低從
    事特定犯罪的誘因，貫徹「犯罪不值得」的預防效果，就保
    護法益而言，一旦源自前置犯罪之財產都因被孤立、隔絕而
    降低前置犯罪的誘因，該前置犯罪之法益即受間接的保護。
    查己○○及所屬詐欺集團成員向告訴人施用詐術而取得上開金
    飾並變賣得款，被告主觀上知悉該等款項係己○○等人實施詐
    欺取財之不法所得，仍自己○○處收受金飾變賣款項5萬元，
    自屬洗錢行為。故核被告所為，係犯洗錢防制法第2條第3款
    、第14條第1項之洗錢罪。公訴意旨認被告所為係屬洗錢防
    制法第2條第2款「掩飾或隱匿特定犯罪所得之本質、來源、
    去向、所在、所有權、處分權或其他權益者」之洗錢行為，
    然被告並未共同參與本案詐欺犯罪之實施（詳下述不另為無
    罪諭知），所持有者係「他人」之特定犯罪所得，自不符上
    開第2款之洗錢要件，公訴意旨容有誤會，惟被告所為，仍
    屬洗錢防制法第2條第3款所規範之洗錢行為，依然成立同法
    第14條第1項之洗錢罪，毋庸變更起訴法條。公訴人雖於本
    院審理時認被告涉犯刑法第349條第1項贓物罪（本院卷㈡94
    頁），然洗錢防制法之洗錢罪係刑法贓物罪之特別法，故應
    適用洗錢防制法之規定，公訴人此部分尚有誤解。
  ㈡公訴意旨固謂被告前於108年8月6日因詐欺案件經執行完畢，
    其本案為累犯，請依累犯規定加重其刑等語，然公訴意旨未
    指出被告有何應依累犯加重之具體理由及依據，參酌大法官
    釋字第775號解釋、最高法院110年度台上大字第5660號裁定
    意旨，認被告尚無依刑法第47條第1項規定加重其刑之必要
    ，僅將被告之前案紀錄列為刑法第57條第5款之量刑審酌事
    由（詳後述）。
  ㈢爰審酌被告正值青壯，竟於詐欺集團向告訴人詐欺取得財物
    後，收受詐欺集團犯詐欺等罪所得之財物且製造金流斷點，
    破壞社會治安與金融秩序，造成告訴人受有財產上之損害。
    再以被告犯後否認犯行、未與告訴人等達成和解，犯後態度
    未佳，且其先前有犯詐欺等罪，為法院判處罪刑確定之紀錄
    ，有臺灣高等法院被告前案紀錄表在卷可稽，品行非佳。惟
    審酌被告僅係收受詐欺集團犯詐欺等罪所得財物，兼衡被告
    犯罪之動機、手段、告訴人所受損害，被告於警詢時自陳高
    中畢業、無業、經濟狀況勉強維持等一切情狀，量處如主文
    所示之刑，並就罰金部分諭知易服勞役之折算標準。
  ㈣犯第14條之罪，其所移轉、變更、掩飾、隱匿、收受、取得
    、持有、使用之財物或財產上利益，沒收之，洗錢防制法第
    18條第1 項前段定有明文。被告所收受詐欺款項5萬元，為
    其收受之財物，並未扣案，且未發還予告訴人，應依洗錢防
    制法第18條第1 項前段規定宣告沒收，於全部或一部不能沒
    收或不宜執行沒收時，併依刑法第38條之1 第3 項規定，追
    徵其價額。
三、不另為無罪及免訴之諭知：
  ㈠公訴意旨以：被告與丙○○（被訴加重詐欺取財罪，業經本院
    判處罪刑確定）、己○○、黃○廷、真實姓名年籍不詳之微信
    暱稱「9527」、「海濱」及其等所屬之詐欺集團成員，共同
    意圖為自己不法所有，基於參與犯罪組織、3人以上冒用政
    府機關、公務員名義詐欺取財之犯意聯絡，於108年10月下
    旬，邀約黃○廷加入上開詐欺集團擔任負責提領詐欺款項或
    與被害人面交物品之車手，共組詐欺犯罪集團組織。先由真
    實姓名年籍不詳之該詐欺集團成員，於108年11月10日上午1
    0時許，於電話中佯以刑事局二科之科長，向告訴人稱因遭
    臺灣臺北地方檢察署境管，需依指示交付提款卡、金飾供檢
    察官擔保等語，致告訴人陷於錯誤，依指示於108年11月14
    日下午3時許，在新北市○○區○○路00號甲○○住處外，交付其
    所有之中華郵政股份有限公司（下稱郵局）帳號0000000000
    0000號帳戶、彰化銀行帳號00000000000000號帳戶提款卡及
    價值15萬元之金飾2兩，己○○則依其上手「9527」、「海濱
    」之人之指示，與黃○廷一同前往上開告訴人住處，而由其
    出面收取告訴人所交付之上開郵局、彰化銀行帳戶提款卡及
    金飾，黃○廷則在上開告訴人住處附近巷口把風等候。其後
    ，黃○廷再依在旁持工作機與上手「9527」、「海濱」聯繫
    之己○○之指示，於108年11月14日下午3時52分、同日下午4
    時1分、4時4分、同日下午4時6分，持上開郵局提款卡，分
    別在新北市○○區○○路00號瑞芳郵局、新北市○○區○○路0段00
    號、54號7-11超商瑞芳門市、新北市○○區○○路0段00號第一
    銀行瑞芳分行、新北市○○區○○路0段00號OK超商瑞芳門市，
    提領6萬元、2萬元、2萬元、2萬元後交付予己○○；黃○廷、
    己○○復於同日下午5時許，依上手「9527」、「海濱」之指
    示，一同前往桃園市蘆竹區南崁路某烤雞店，由己○○指示黃
    ○廷將上開郵局、彰化銀行帳戶提款卡及上揭提領所得之款
    項，上繳予上手「9527」、「海濱」指定之其等所屬詐欺集
    團成員，末由己○○結算報酬予被告、丙○○、黃○廷，並由被
    告、己○○、丙○○朋分上開金飾變賣所得之款項。因認被告涉
    犯組織犯罪防制條例第3條第1項後段參與犯罪組織、刑法第
    339條之4第1項之三人以上冒用政府機關及公務員詐欺取財
    罪嫌等語。
　㈡不另為無罪諭知（即被訴三人以上冒用政府機關及公務員詐
    欺取財罪嫌部分）：
　⒈犯罪事實應依證據認定之，無證據不得認定犯罪事實；不能
    證明被告犯罪者，應諭知無罪之判決，刑事訴訟法第154條
    第2項、第301條第1項分別定有明文。認定不利於被告之事
    實，須依積極證據，苟積極證據不足為不利於被告事實之認
    定時，即應為有利於被告之認定，更不必有何有利之證據；
    認定犯罪事實所憑之證據，雖不以直接證據為限，間接證據
    亦包括在內，然而無論直接或間接證據，其為訴訟上之證明
    ，須於通常一般之人均不致有所懷疑，而得確信其為真實之
    程度者，始得據為有罪之認定，倘其證明尚未達到此一程度
    ，而有合理之懷疑存在時，事實審法院復已就其心證上理由
    予以闡述，敘明其如何無從為有罪之確信，因而為無罪之判
    決，尚不得任意指為違法，最高法院30年上字第816號、76
    年台上字第4986號裁判意旨參照。
  ⒉訊據被告堅決否認涉有上開加重詐欺犯行，辯稱：我沒有參
    與此次詐騙告訴人行為等語。公訴意旨認被告涉有上開犯行
    ，無非係以證人丙○○、己○○、黃○廷及告訴人之證述、被告
    坦承有自己○○收受款項等為其論據。經查：
　⑴告訴人係於上開時、地，遭「9527」、「海濱」所屬詐欺集
    團成員施以詐術而交付金融帳戶及金飾予己○○、黃○廷，再
    由己○○、黃○廷提領該等金融帳戶內款項等情，業據證人丙○○、己○○、黃○廷及告訴人於警詢、偵訊及本院審理時證述明
    確（基檢偵卷17-29、55-65、91-105、151-158、273-280、
    313-315、323-327頁，乙○偵卷75-80頁、94-98頁，本院卷㈡
    84-87頁），並有告訴人之彰化銀行活期儲蓄存款及瑞芳郵
    局帳戶存摺封面暨內頁、中華郵政股份有限公司109年9月16
    日儲字第1090238837號函檢附甲○○郵局帳戶客戶歷史交易清
    單、彰化商業銀行股份有限公司109年9月26日彰作管字第10
    920007810號函檢附甲○○彰銀帳戶交易明細、監視器畫面截
    圖在卷可稽（基檢偵卷37-41、161、171-172、191-197頁，
    乙○偵卷119-121、139-141頁），此部分事實，可以認定。
    而證人黃○廷於警詢時證稱：被告是收水及司機，我在108年
    11月23日後就與被告配在同一組。於偵訊時具結證述：我是
    後來才跟被告同一組，被告有開車載我去領錢，本案與被告
    沒有關係，我去瑞芳時不知被告分工為何。於本院審理時具
    結證稱：我當時是跟己○○一起去，當下就只有我們二人知道
    ，戊○○不在場，怎麼能說戊○○跟本案有關。我是瑞芳過幾天
    之後才跟戊○○同一組，瑞芳那一次我沒有跟戊○○一起出動等
    語（基檢偵卷93、275-276頁，乙○偵卷129頁，本院卷㈡86-8
    7頁），可見告訴人遭本案詐欺集團施以詐術手段時，被告
    尚未與本案詐欺集團等人共同分擔對告訴人實施詐術之行為
    。既被告並未共同參與對告訴人行使詐術、向告訴人收受金
    融帳戶及金飾、提領告訴人金融帳戶內款項等事實，且起訴
    書犯罪事實欄也未記載被告究係以何等方式共同參與、分擔
    對告訴人實施詐術之情，則被告是否能與己○○等人論以加重
    詐欺罪之共同正犯，已非無疑。
　⑵雖被告確有分得告訴人交付金飾變賣後款項，已經本院認定
    如前，且此節也為公訴人於起訴書及本院審理時據以認為被
    告有共同犯加重詐欺取財罪之重要依據（本院卷㈡94頁），
    然被告分得款項時間係在告訴人遭詐欺交付金飾予己○○等人
    後，且公訴人並未舉證告訴人遭實施詐欺過程中，被告究竟
    以何等方式共同參與、分擔對告訴人所實施之詐術手段，則
    詐欺集團對告訴人所實施詐欺取財罪既遂後，被告分得款項
    行為，尚不足為本院認定被告有何共同加重詐欺取財之犯行
    ，其行為僅得評價為有上開收受他人犯罪所得之洗錢罪（詳
    上述本院認定被告有犯洗錢罪之說明）。
　⑶雖證人己○○於警詢證稱：被告有告知我與黃○廷一起去瑞芳等
    電話，到時會有上游指示電話會有工作。於偵訊時證稱：當
    天是被告當面跟我說要去瑞芳工作，被告當面叫我們先到瑞
    芳火車站附近超商等，被告打電話跟我說去跟被害人拿東西
    ，我們拿到被害人的東西後，我打給被告，被告說叫我們把
    卡片拿給黃○廷去領錢等語（基檢偵卷28、276、324頁）。
    然被告已否認有聯繫通知己○○前往瑞芳或指示提領告訴人金
    融帳戶內款項等語，且證人黃○廷前於偵訊時證述：我是後
    來才跟被告同一組，被告有開車載我去領錢，本案與被告沒
    有關係，我去瑞芳時不知被告分工為何。於本院審理時具結
    證稱：我當時是跟己○○一起去，當下就只有我們二人知道，
    戊○○不在場，怎麼能說戊○○跟本案有關。我是瑞芳過幾天之
    後才跟戊○○同一組，瑞芳那一次我沒有跟戊○○一起出動等語
    ，參以證人黃○廷上開證述內容也有敘及被告確有於本案後
    駕車搭載其去領取其他被害人款項等不利於被告之內容，並
    非全然偏袒被告，則其上開證述關於被告與本案無關等語，
    可以採信，可知證人黃○廷於前往瑞芳收取告訴人遭詐欺所
    交付財物時，全然不知被告有何指示、聯繫之行為，倘證人
    己○○上開所述被告有居中聯繫、指示之情為真，則與己○○共
    同行動之黃○廷應對此有所見聞，絕非全然不知或甚至稱被
    告與本案無關，況證人丙○○也於偵訊時證述：我不清楚己○○
    去瑞芳時有無與被告聯繫等語（乙○偵卷96頁），末卷內並
    無證據可以佐證證人己○○上開證述之情，則證人己○○上開不
    利於被告之證述內容，存有瑕疵，無法採信，尚難以此對被
    告為不利之認定。
　⑷至公訴人於本院審理時稱：被告與己○○在同一基地出發、詐
    欺集團內有作案班表、被告處於主導地位等語（本院卷㈡94
    頁），然公訴人並未提出證據證明上開各節，故尚難採信。
    綜上，本院認公訴人之舉證不足以證明被告有共同參與對告
    訴人之加重詐欺犯行。此部分原應為無罪之諭知，然如有罪
    係與前開論罪科刑之洗錢犯行，有想像競合之裁判上一罪關
    係，爰不另為無罪諭知。　　
  ㈢不另為免訴諭知（即被訴參與犯罪組織罪嫌部分）：
    被告前曾因加入「謝謝你9527」、「海濱」所屬之同一犯罪
    組織即詐欺集團，而就此部分犯行經本院以109年度訴字第3
    63號等判處罪刑確定，業據被告於本院準備程序時供述明確
    （本院卷㈡47頁），並有臺灣高等法院被告前案紀錄表、該
    案判決書在卷可按（本院卷㈠191-241頁，本院卷㈡73-74頁）
    ，故被告被訴參與犯罪組織罪嫌部分，應為上開確定判決之
    既判力所及，不得再次論罪。此部分本應為免訴之諭知，然
    如有罪係與前開論罪科刑之洗錢犯行，有想像競合之裁判上
    一罪關係，爰不另為免訴諭知。
據上論斷，應依刑事訴訟法第299條第1項前段，判決如主文。
本案經檢察官庚○○提起公訴，檢察官劉建良到庭執行職務。
中　　華　　民　　國　　111 　年　　6 　　月　　17　　日
                  刑事第十一庭  審判長法  官  潘政宏
                                      法  官  翁健剛
                                      法  官  林育駿
以上正本證明與原本無異。
如不服本判決應於收受判決後20日內向本院提出上訴書狀，並應
敘述具體理由。其未敘述上訴理由者，應於上訴期間屆滿後20日
內向本院補提理由書(均須按他造當事人之人數附繕本)「切勿逕
送上級法院」。 
       　　　　　　　　　　　　　　　書記官　翁珮華　
中　　華　　民　　國　　111 　年　　6 　　月　　17　　日
附錄本案論罪科刑法條全文：　　
洗錢防制法第2條
本法所稱洗錢，指下列行為：
一、意圖掩飾或隱匿特定犯罪所得來源，或使他人逃避刑事追訴
    ，而移轉或變更特定犯罪所得。
二、掩飾或隱匿特定犯罪所得之本質、來源、去向、所在、所有
    權、處分權或其他權益者。
三、收受、持有或使用他人之特定犯罪所得。
洗錢防制法第14條
有第二條各款所列洗錢行為者，處7年以下有期徒刑，併科新臺
幣5百萬元以下罰金。
前項之未遂犯罰之。
前二項情形，不得科以超過其特定犯罪所定最重本刑之刑。